nb: Løsningstype: Hydrogenperoksidbasert; Flerbruk; Saltvann; Spray; Kluter; Annet
bg-BG: Тип разтвор: На основата на водороден прекис; Многоцелеви; Солен разтвор; Спрей; Кърпички; Други
ru: Тип раствора: На основе перекиси водорода; Многоцелевой; Солевой раствор; Спрей; Салфетки; Другое
ko: 용액 유형: 과산화수소 기반; 다목적; 식염; 스프레이; 물티슈; 기타
lt-LT: Tirpalo tipas: Vandenilio peroksido pagrindas; Daugiafunkcis; Druskos tirpalas; Purškiklis; Servetėlės; Kita
pt-PT: Tipo de solução: À base de peróxido de hidrogénio; Multiuso; Salina; Pulverizador; Toalhetes; Outro
en: Solution type: Hydrogen peroxide-based; Multi-purpose; Saline; Spray; Wipes; Other
sl-SI: Vrsta raztopine: Na osnovi vodikovega peroksida; Večnamenska; Fiziološka raztopina; Razpršilo; Robčki; Drugo
pl: Typ roztworu: Na bazie nadtlenku wodoru; Wielofunkcyjne; Sól fizjologiczna; Natrysk; Waciki; Inne
hu: Oldat típusa: Hidrogén-peroxid alapú; Többcélú; Sós; Spray; Törlőkendők; Egyéb
hr-HR: Vrsta otopine: Na bazi vodikovog peroksida; Višenamjensko; Fiziološka otopina; Sprej; Maramice; Ostalo
sk-SK: Typ riešenia: Na báze peroxidu vodíka; Viacúčelový; Fyziologický roztok; Sprej; Utierky; Iné
fi: Liuostyyppi: Vetyperoksidipohjainen; Monikäyttöinen; Suolaliuos; Suihke; Pyyhkeet; Muu
el: Τύπος διαλύματος: Με βάση το υπεροξείδιο του υδρογόνου; Πολλαπλών χρήσεων; Αλατούχος; Σπρέι; Μαντηλάκια; Άλλο
tr: Solüsyon Türü: Hidrojen peroksit bazlı; Çok amaçlı; Tuzlu; Sprey; Mendiller; Diğer
ro-RO: Tip soluție: Pe bază de peroxid de hidrogen; Multifuncțional; Salină; Spray; Șervețele umede; Altele
zh-TW: 溶液類型: 過氧化氫基; 多用途; 鹽水; 噴霧; 濕紙巾; 其他
de: Lösungstyp: Auf Wasserstoffperoxidbasis; Mehrzweck; Kochsalzlösung; Spray; Reinigungstücher; Sonstiges
da: Løsningstype: Hydrogenperoxid-baseret; Multi-formål; Saltvand; Spray; Servietter; Andet
es: Tipo de solución: A base de peróxido de hidrógeno; Multiusos; Salina; Aerosol; Toallitas; Otros
ja: ソリューションの種類: 過酸化水素ベース; マルチパーパス; 生理食塩水; スプレー; ワイプ; その他
pt-BR: Tipo de solução: À base de peróxido de hidrogênio; Multiuso; Salina; Spray; Lenços; Outro
fr: Type de solution: À base de peroxyde d'hydrogène; Polyvalent; Saline; Vaporisateur; Lingettes; Autre
th: ประเภทสารละลาย: สูตรไฮโดรเจนเปอร์ออกไซด์; อเนกประสงค์; น้ำเกลือ; สเปรย์; ผ้าเช็ดทำความสะอาด; อื่นๆ
vi: Loại dung dịch: Dung dịch gốc hydrogen peroxide; Đa mục đích; Nước muối; Dạng xịt; Khăn tay; Khác
zh-CN: 溶液类型: 过氧化氢基; 多用途; 盐水; 喷雾; 湿巾; 其他
nl: Oplossingstype: Op basis van waterstofperoxide; Multifunctioneel; Zoutoplossing; Spray; Doekjes; Andere
sv: Lösningstyp: Väteperoxidbaserad; Multifunktionell; Salin; Spray; Våtservetter; Övrigt
cs: Typ roztoku: Na bázi peroxidu vodíku; Pro více účelů; Fyziologický roztok; Sprej; Ubrousky; Jiné
it: Tipo di soluzione: A base di perossido di idrogeno; Multiuso; Salina; Spray; Salviettine; Altro